臺灣臺北地方法院刑事宣示判決筆錄　　　 94年度訴字第567號
　　公　訴　人　臺灣臺北地方法院檢察署檢察官
　　被　　　告　甲○○
　　被　　　告　丁○○
　　被　　　告　丙○○
　　共　　　同
　　指定辯護人　本院公設辯護人　乙○○
上列被告等因詐欺案件，經檢察官提起公訴（九十三年度偵字第
六四九三號、第一０五四二號、第一一八六五號、第一二四九九
號、第一六二五六號、第二一三一七號），嗣因被告就被訴事實
為有罪之陳述，經本院告知簡式審判程序意旨，並聽取公訴人及
被告之意見後，本院合議庭裁定由受命法官獨任依簡式審判程序
審理，於中華民國九十四年十月二十八日下午四時整，在本院第
十六法庭宣示判決，出席職員如下：
法官起立朗讀判決主文、犯罪事實要旨、處罰條文，及告以上訴
限制、期間並提出上訴狀之法院，且諭知記載其內容：
一、主  文：
    甲○○共同連續意圖為自己不法之所有，以詐術使人將本人
    之物，處有期徒刑壹年捌月。緩刑肆年。
    丁○○、丙○○共同連續意圖為自己不法之所有，以詐術使
    人將本人之物，各處有期徒刑伍月，如易科罰金，均以佰
    元折算壹日。均緩刑貳年。
二、犯罪事實要旨：
    被告甲○○、丁○○、丙○○與真實姓名年籍均不詳之成年
    男子「黃聖凱」、「陳政文」、「陳俊彥」基於共同意圖為
    自己不法所有之概括犯意聯絡，由「黃聖凱」或其委由其他
    姓名年籍均不詳之成年人向不知情之程裕嘉頂讓設於雲林縣
    斗六市○○○路○段三八五號之璟鑫資訊股份有限公司後，
    將之更名為神隱資訊股份有限公司（設於臺北市○○區○○
    路四四三號一樓，下稱神隱公司），被告甲○○、丁○○、
    丙○○明知神隱公司實際負責人「黃聖凱」債信不佳，並無
    如期支付神隱公司營運所須費用之能力，先由被告甲○○於
    民國九十二年六月間某日以新臺幣（以下同）五萬元委託被
    告丁○○仲介被告丙○○擔任神隱公司之掛名負責人，由被
    告丁○○於九十二年九月二日陪同被告丙○○向不知情之林
    盛文承租臺北市○○區○○路四四三號一樓，並向電信業者
    申設（０二）00000000、（０二）0000000
    0、（０二）00000000之市內電話，作為神隱公司
    之營業處所及聯絡電話。再由被告丁○○於九十二年十月十
    七日陪同被告丙○○前往位於雲林縣斗六市○○路二十九號
    之復華商業銀行（原名亞太商業銀行）斗六分行辦理支票存
    款過戶，並由被告丙○○於九十二年十月間某日交付證件予
    被告丁○○辦理神隱公司相關變更登記完竣，渠等約明被告
    丙○○以五千元之代價擔任掛名負責人之期間為三個月。被
    告甲○○、「黃聖凱」、「陳政文」、「陳俊彥」復承前連
    續不法所有之犯意聯絡，由被告甲○○化名「許政昌」擔任
    神隱公司業務經理，「陳政文」、「陳俊彥」則擔任業務人
    員，被告甲○○、「陳政文」、「陳俊彥」連續於如附表所
    示之時間，以電話或傳真向如附表所示之廠商詢價並佯稱欲
    購買電腦相關貨品等方式施用詐術，再由「黃聖凱」交付如
    附表所示金額之神隱公司遠期支票予被告甲○○，由被告甲○○將支票以郵寄方式交付如附表所示之廠商，以示屆期如
    數支付貨款之意，致使如附表所示之廠商承辦人員均陷於錯
    誤而如數交付貨品，嗣因如附表所示之各張支票屆期未獲兌
    現，如附表所示之廠商前往神隱公司催討貨款時發現神隱公
    司早已搬遷一空，各該廠商始知受騙。
三、爰審酌被告等三人犯後均坦承犯行，態度良好，並積極與告
    訴人亞翔光電股份有限公司、天剛資訊股份有限公司、磬成
    有限公司、合儀電子股份有限公司、維祥科技股份有限公司
    洽談和解事宜，並亦確實達成和解，提出還款計劃，此有上
    開告訴人公司與被告甲○○、丁○○、丙○○所簽訂之和解
    書九份附本院卷足稽，上開告訴人公司並於和解書上表示願
    意給予被告三人自新之機會等一切情狀，就(一)被告甲○○量
    處如主文第一項所示之刑，就(二)被告丁○○、丙○○量處如
    主文第二項所示之刑，併諭知易科罰金之折算標準。末查：
    被告甲○○、丁○○、丙○○前均未曾受有期徒刑以上刑之
    宣告，此有台灣高等法院被告前案紀錄表三紙在卷足稽，此
    次因一時失慮致罹刑章，經此訴訟程序，當知所警惕，信無
    再犯之虞，並慮及被告後續尚有和解賠償程序，告訴人亦希
    望被告能積極還款，被告如入監服刑，將無從努力賺取金錢
    以盡力彌補告訴人之求償，本院綜核上開各情，認上開刑之
    宣告，已足策其自新，因認所宣告之刑，以暫不執行為適當
    ，就被告甲○○部分併諭知宣告緩刑四年，就被告丁○○、
    丙○○部分併諭知宣告緩刑二年，以啟自新。
四、處罰條文：
　　刑法第二十八條、第五十六條、第三百三十九條第一項、第
    四十一條第一項前段、第七十四條第一款，罰金罰鍰提高標
    準條例第一條前段、第二條。
五、協商判決除有刑事訴訟法第四百五十四條之四第一項第一款
    於本訊問程序終結前，被告撤銷協商合意或檢察官撤回協商
    聲請者；第二款被告協商之意思非出於自由意志者；第四款
    被告所犯之罪非第四百五十五條之二第一項所定得以協商判
    決者；第六款被告有其他較重之裁判上一罪之犯罪事實者；
    第七款法院認應諭知免刑或免訴、不受理者情形之一，及違
    反同條第二項「法院應於協商合意範圍內為判決；法院為協
    商判決所科之刑，以宣告緩刑或二年以下有期徒刑、拘役或
    罰金」之規定者外，不得上訴。
六、如不服本件判決，得自收受判決送達之日起十日內，向本院
    提出上訴書狀，上訴於第二審法院。
中　　華　　民　　國　　94　　年　　10　　月　　28　　日
　　　　　　　　　刑事第九庭    法　官　葉珊谷
                                書記官  顏淑華
以上筆錄正本係照原本作成。
　　　　　　　　　　　　　　　　書記官　顏淑華
中　　華　　民　　國　　94　　年　　10　　月　　28　　日
附錄本案論罪科刑法條全文：
中華民國刑法第三百三十九條：
意圖為自己或第三人不法之所有，以詐術使人將本人或第三人之
物交付者，處五年以下有期徒刑、拘役或科或併科一千元以下罰
金。
以前項方法得財產上不法之利益或使第三人得之者，亦同。
前二項之未遂犯罰之。
